臺灣屏東地方法院刑事判決                          九十一年度交易字第八號
    公  訴  人  臺灣屏東地方法院檢察署檢察官
    被      告  乙○○
右被告因過失傷害案件，經檢察官提起公訴（九十一年度偵字第六五八號），本院判
決如左：
     主  文
乙○○因過失傷害人，處拘役伍拾日，如易科罰金，以參佰元折算壹日。
     事  實
一、乙○○於民國九十年十月一日十七時許，駕駛車號Ｃ６─３５２０號自小客車，
    沿屏東縣屏東市仁前巷由東往西方向行駛，途經仁前巷與歸仁路交岔路口時，欲
    右轉至歸仁路，乙○○本應注意車輛行駛至無號誌交岔路口，支線道車應暫停讓
    幹線道車先行，而依當時天氣晴朗，有夜間照明，路面乾燥無缺陷，無障礙物，
    視距良好，又無不能注意之情事，竟疏於注意，即貿然右轉，適有甲○○騎乘Ｐ
    ＥＢ─７０３號機車，沿屏東市○○路由南往北方向行駛，見乙○○之自小客車
    右轉時，避煞不及，遂撞及乙○○之自小客車前保險桿左側，甲○○因此人車倒
  地，受有臀部挫傷併尾骨脫位、左手擦挫傷等傷害，乙○○於肇事後，未被有偵
    查權限之機關發覺前，即主動央請路人打電話報案，並進而接受偵訊審判。
二、案經甲○○訴由屏東縣警察局屏東分局報告臺灣屏東地方法院檢察署檢察官偵查
    起訴。
     理  由
一、訊據被告乙○○固坦承於右揭時、地，與甲○○發生交通事故，惟辯稱：我沒有
    過失，當時我是確定直行車方向沒有來車，才轉彎的，且我車子已經轉彎出來了
    ，是告訴人車子騎很快云云。經查：右揭犯罪事實，業據告訴人指訴綦詳，而事
    故現場為無號誌交岔口路，被告所行駛之仁前巷屬支線道等情，並有道路交通事
    故調查報告表、現場照片附卷可稽，另告訴人確因本件車禍而受傷，復有人愛醫
    院診斷證明書一紙在卷為憑。至被告雖以前詞置辯，惟按車輛行至無號誌交岔路
    口，支線道車應暫停讓線道車先行，道路交通安全規則第一百零二條第一項第二
    款定有明文。被告既考有駕駛執照，其駕車自應注意上述規定，且依當時情況，
    並無不能注意之情事，竟疏未注意幹線道方向之來車，以致未暫停讓幹線道車先
    行，進而肇事，被告之行為，自應認有過失，而其過失行為，與告訴人所受傷害
    間復有相當因果關係，事證明確，被告所辯不足採信，其犯行堪以認定。
二、核被告所為，係犯刑法第二百八十四條第一項前段之過失傷害罪。被告肇事後，
    未被有偵查權限之機關發覺前，即主動央請路人打電話報案，並進而接受偵訊審
    判，符合自首之要件，依刑法第六十二條前段，應減輕其刑。爰審酌被告犯罪所
    造成之損害及其犯後態度等一切情狀，量處如主文所示之刑，並諭知易科罰金之
    折算標準。
據上論斷，應依刑事訴訟法第二百九十九條第一項、刑法第二百八十四條第一項前段
、刑法第四十一條第一項前段、第六十二條前段、罰金罰鍰提高標準條例第一條前段
、第二條，判決如主文。
本案經檢察官張啟聰到庭執行職務
中      華      民      國     九十一     年     五     月    二十一    日
                                      臺灣屏東地方法院交通法庭
                                          法  官  包梅真
右正本證明與原本無異。
如不服本判決應於收受本判決送達後十日內向本院提出上訴書狀，其未敘述上訴理由
者，並得於提起上訴後十日內向本院補提理由書狀（均須按他造當事人之人數附繕本
 ）「切勿逕送上級法院」
  書記官  蔡進吉
中      華      民      國     九十一     年     五     月    二十一    日
附錄法條：
刑法第二百八十四條第一項
因過失傷害人者，處六月以下有期徒刑、拘役或五百元以下罰金，致重傷者，處一年
以下有期徒刑、拘役或五百元以下罰金。
